臺灣高等法院民事裁定  
107年度重上字第751號
上  訴  人  寶興鐵工廠股份有限公司
法定代理人  王金城  
訴訟代理人  陳鼎正律師
複 代理人   高靖棠律師
被 上訴人   佑展國際有限公司
法定代理人  廖彥玲  
被  上訴人  聯技噪音工程股份有限公司
法定代理人  陳安清  
上  一  人
訴訟代理人  呂美惠  
共      同
訴訟代理人  張百欣律師
            蕭萬龍律師
上  一  人
複  代理人  黃曼瑤律師            
被  上訴人  華鎂鋼構營造股份有限公司
法定代理人  邱國隆  
參  加  人  王志良  
訴訟代理人  郭睦萱律師
複 代理人   張郁姝律師
參  加  人  王旭玲  
訴訟代理人  陳祖德律師
參  加  人  妙興租賃有限公司
特別代理人  李茂禎律師
追加 被告   合崧有限公司
            平翊有限公司
上  二  人
法定代理人  張淑娟  

上列當事人間遷讓房屋事件，本院裁定如下：
   主      文
本件於本院一Ｏ三年度重上字第八二三號請求所有權移轉登記事
件確定前，停止訴訟程序。
    理      由
一、按訴訟全部或一部之裁判，以他訴訟之法律關係是否成立為
    據者，法院得在他訴訟終結前以裁定停止訴訟程序，民事訴
    訟法第182條第1項定有明文。
二、本件上訴人主張其係坐落門牌號碼桃園市○○區(即改制前桃
    園縣○○市0○○路000巷000號(整編前為桃園縣○○市○○0號之1)
    房屋(下稱系爭房屋)之實際所有權人，依民法第767條第1項
    、第179條等規定，請求(一)被上訴人佑展國際有限公司(下
    稱佑展公司)應自系爭房屋如原審判決附圖編號A、B、 C、G
    、E、F所示部分遷出，並將該房屋騰空返還予上訴人；(二)
    追加被告合崧有限公司(下稱合崧公司)應自系爭房屋如原審
    判決附圖編號D、H部分之建物遷出，並將該房屋騰空返還予
    上訴人；(三)追加被告平翊有限公司(下稱平翊公司)應自系
    爭房屋如原審判決附圖編號I、J、K、L、M、N、O部分之建
    物遷出，並將該房屋騰空返還予上訴人；(四)佑展公司應給
    付上訴人自起訴狀繕本送達翌日起至遷讓房屋之日止，按月
    給付新臺幣(下同)157,784元計算之損害金；(五)被上訴人
    聯技噪音工程股份有限公司(下稱聯技公司)應給付上訴人4,
    913,895元計算之損害金；(六)被上訴人華鎂鋼構營造股份
    有限公司應給付上訴人3,321,000元計算之損害金；(七)合
    崧公司應給付上訴人自民國107年5月1日起至返還房屋之日
    止，按月給付140,397元計算之損害金；(八)平翊公司應給
    付上訴人自108年7月11日起至返還房屋之日止，按月給付10
    0,300元之損害金(見本院卷三第319頁、第321頁、第351-35
    2頁)。惟參加人王志良於另案(即本院103年度重上字第823
    號請求所有權移轉登記事件，下稱另案)主張系爭房屋之所
    有權人係伊母親王謝明珠借名登記於參加人王旭玲名下，王
    謝明珠生前已將系爭房屋贈與伊，乃終止借名關係後，依民
    法第242條、第179條等規定，及贈與、繼承之法律關係，請
    求王旭玲將系爭房屋移轉登記予王謝明珠之全體繼承人公同
    共有，再移轉登記予王志良。上訴人則於另案提起主參加訴
    訟，主張系爭房屋為伊所有，請求王旭玲將系爭房屋移轉登
    記予伊公司指定之第三人等。另案就主參加訴訟部分為上訴
    人勝訴之判決，王志良聲明不服提起第三審上訴，有另案判
    決書、王志良之上訴理由狀在卷可憑(見本院卷三第209-234
    頁、第287-306頁)。則本件就系爭房屋之實際所有權人為何
    人，應以另案之法律關係是否成立為據，且佑展公司、聯技
    公司、王旭玲、王志良皆已同意於另案確定前，停止本件訴
    訟程序（見本院卷三第353頁、第401-402頁），為免裁判兩
    歧，並尊重當事人之意願，認有裁定停止本件訴訟程序之必
    要。
三、爰裁定如主文。    
中    華    民    國    109   年    2     月    6     日
                    民事第五庭
                        審判長法  官  蘇芹英
                              法  官  陳君鳳
                              法  官  楊雅清
正本係照原本作成。
如不服本裁定，應於收受送達後10日內向本院提出抗告狀，並應
繳納抗告費新臺幣１千元。
中    華    民    國    109   年    2     月    6     日
                              書記官  陳惠娟